【裁判字號】    92,上訴,2157
【裁判日期】    950124
【裁判案由】    組織犯罪防制條例等
【裁判全文】
臺灣高等法院刑事判決                92年度上訴字第2157號
上  訴  人  臺灣臺北地方法院檢察署檢察官
被      告  壬○○
選任辯護人  潘正芬律師
            薛松雨律師
            王玫珺律師
被      告  午○○
選任辯護人  薛松雨律師
            王玫珺律師
被      告  丙○○
            申○○
            乙○○
上二人共同
選任辯護人  李吉隆律師
被      告  戊○○
                      6樓
上列上訴人因組織犯罪防制條例等案件，不服臺灣臺北地方法院
88年度訴字第773號，中華民國92年4月16日第一審判決（起訴案
號：臺灣臺北地方法院檢察署87年度偵字第18599號），提起上
訴，本院判決如下：
    主  文
上訴駁回。
    理  由
一、公訴意旨略以：
１、被告壬○○係興松有限公司（下稱興松公司）之負責人，緣
    泉安營造事業有限公司（下稱泉安公司）承攬之北宜高速公
    路第二標工程（下稱北宜高工程）及台南市○○○○路地下
    街工程（下稱台南地下街工程），分項轉包給裕程營造有限
    公司（下稱裕程公司）、德曜工程有限公司（下稱德曜公司
    ）、基程有限公司（下稱基程公司）及來得興業有限公司（
    下稱來得公司）等施作，嗣泉安公司倒閉，下包商因未取得
    工程款而紛紛停工，並組成自救會展開自救行動。民國85年
    12 月初，興松公司接手上開工程，為迫使下包商繼續施工
    ，被告壬○○乃指揮犯罪組織「竹聯幫仁堂弘仁會」成員未
    ○○（另案審理）、午○○及「竹聯幫仁堂」成員丙○○（
    綽號朱弟）分別在該工程工地圍事。未○○及午○○假召開
    協調會之名，邀集裕程公司負責人庚○○、德曜公司負責人
    丑○○及基程公司負責人辰○○等人，在台北市○○街208
    巷71弄1號興松公司及北宜高速公路工地原泉安公司之事務
    所開會，未○○當場表明其等為「竹聯幫仁堂」的人，藉以
    要挾庚○○等人配合施工，庚○○等人因懾於竹聯幫之暴力
    性組織，不得已應允繼續施工，惟興松公司並未依下包商之
    工程進度給付工程款，庚○○等人乃再次停工抗議。86年1
    月間，來得公司負責人巳○○帶同自救會成員，前去台南市
    ○○路地下街工地取回材料，未○○夥同竹聯幫仁堂份子約
    20人在場，對巳○○恫嚇稱：「你那麼行，能當會長，將你
    這膿包頭夾起來，看你還有什麼能耐；敢帶人來抗爭，就給
    你好看」等語，致巳○○心生畏懼，致生危害於巳○○生命
    、身體之安全。同年3月間某日中午，巳○○與員工甲○○
    前去台南市○○路地○街工地查看施工機具，丙○○即以行
    動電話聯絡5名不詳姓名之竹聯幫仁堂份子前來，分持鐵棒
    及安全帽圍毆甲○○成傷。再於同年4月22日下午7時許，因
    辰○○將所搭建之北宜高工程之鋼便橋覆蓋板掀起，興松公
    司派工人重鋪回去，辰○○及庚○○等下包商乃前往阻止並
    抗議，雙方因而起爭執，午○○即電告未○○，未○○隨即
    率領竹聯幫仁堂份子5、60人前來，2人基於犯意聯絡，對在
    場之下包商辰○○及庚○○等人揚言：「你們小心點，這事
    情處理後，我會一家一家找」等語，致辰○○、庚○○二人
    心生畏懼，致生危害於辰○○及庚○○等人生命、身體之安
    全。迨同年5月2日11時許，未○○率同午○○及2位不詳姓
    名者，分持木棍、角鐵及鐵鎚前去台北市○○路○段437巷2
    弄16號庚○○及其父己○○住處，毆打其二人，使己○○臉
    部擦傷及左前臂擦傷、瘀血，並砸毀電視機、音響、觀音佛
    像、大理石桌、茶具及電話等家具，足以生損害於己○○。
２、申○○ (綽號小寶)、乙○○ (綽號石頭)、徐建新及徐明忠
    分別自85年間起，先後參與以癸○○（另案審理）為首之犯
    罪組織「竹聯幫仁堂弘仁會」，申○○並擔任神鷹組組長，
    該犯罪組織並在台北市○○○路256號上弘當鋪設立堂口，
    作為成員聯絡聚會處所。迨86年5月8日，弘仁會副會長李維
    揚（另案審理）在台北市○○○路505號6樓之5室為警查獲
    ，先後起獲供弘仁會幫眾使用之烏茲衝鋒槍1支、制式手槍
    8支、霰彈槍、瓦斯空氣長槍各1支及各式子彈507顆等，此
    後，癸○○等人為躲避警方查緝，以電話聯絡時，均以代號
    相稱，以避免暴露身分，癸○○代號「01」，李維揚代號「
    02」、王憲欽（另案審理）代號「03」，申○○代號「04」
    ，楊文君（另案審理）代號「05」，並改以集體領導方式指
    揮及操縱成員從事犯罪活動。戊○○於86年6月初，因子○○於80年間欠其債務新台幣（下同）150萬元迄未清償，知
    悉楊文君、王憲欽及乙○○均係竹聯幫弘仁會份子，為催討
    上開欠款，與楊文君等人基於犯意聯絡，糾合前往台北市○○路416號1樓合成汽車修理廠，向子○○表明其等係竹聯幫
    弘仁會之人，並恫嚇稱：今天這筆錢你要處理，不然會死得
    很難看，沒有錢今天就押人等語，致生危害於子○○生命身
    體之安全。迨87年6月23日癸○○等人被拘提到案後，先後
    又起獲弘仁會幫眾使用之衝鋒槍1支、制式手槍9支、霰彈槍
    1支及各式子彈131顆。
３、因認被告壬○○所為，係犯組織犯罪防制條例第3條第1項前
    段之罪嫌；被告午○○、丙○○、申○○、乙○○所為，係
    犯同條後段之罪嫌；被告午○○所為又犯刑法第277條第1項
    、第305條及第354條之罪嫌；被告戊○○、乙○○所為另犯
    刑法第305條之罪嫌。
二、按犯罪事實應依證據認定之，無證據不得認定犯罪事實，又
    不能證明被告犯罪者，應諭知無罪之判決，刑事訴訟法第
    154條第2項、第301條第1項定有明文。因此事實之認定，應
    憑證據，如未能發現相當證據，或證據不足以證明，自不能
    以推測或擬制之方法，以為裁判基礎；在訴訟上用以證明事
    實之證據，須於通常一般之人均不致於有所懷疑，而得確信
    其為真實之程度者，始得據以為有罪之認定，倘其證明尚未
    達到此一程度，而有合理之懷疑性存在，致使無從為有罪之
    確信時，即應為無罪之判決，有最高法院40年臺上字第86號
    、76年臺上字第4986號判例可資參照。
三、檢察官認被告等人涉有前開犯行，係以：１、未○○確實係
    竹聯幫仁堂成員，業據竹聯幫仁堂弘仁會會長癸○○偵查中
    供述明確。證人辰○○證稱：興松公司接手後開過2次協調
    會，未○○（小鄭）自稱是竹聯幫仁堂的人，是興松公司的
    經理，負責處理公司與包商間的事情云云；證人丑○○稱：
    85年12月份，興松公司接手來做，未○○及午○○表示他們
    是竹聯幫仁堂的人，要其等下包商配合等情；證人卯○○證
    稱：其是德曜公司的工地主住，興松公司接手後，未○○及
    午○○找其等下包商到泉安公司的事務所，他們表明是竹聯
    幫仁堂的人，要其等繼續配合，老板丑○○知是竹聯幫圍事
    不敢要錢云云；證人巳○○證稱：未○○第一次來台南市○○路地○街工地時，就表示是竹聯幫仁堂的人，並說你們惹
    得起嗎等情；另被告丙○○及未○○確曾表明係竹聯幫仁堂
    之份子等事實，分據證人庚○○、林建輝、辛○○、甲○○
    、巳○○及寅○○於警訊或偵查中證陳在卷。又查竹聯幫弘
    仁會副會長李維揚警詢陳稱：弘仁會的成員使用中國運通傳
    呼公司（02）0000000秘書台，會長癸○○的台號578，其台
    號579等情，而未○○亦使用上開公司的秘書台，台號為567
    ，業據其自承在卷。足認被告午○○、丙○○及未○○確係
    竹聯幫犯罪組織之成員無訛。２、被告壬○○前去上開工地
    巡視或參加台南地下街工程協調會時，均由被告丙○○、未
    ○○帶同幫眾份子為隨護保鑣，迭據證人巳○○、甲○○、
    辰○○、丑○○、卯○○及庚○○等人指述明確。又未○○
    供稱：壬○○為能掌握台南地下街工程糾紛的動向，指示找
    徵信社監聽巳○○，其即找台北市○○○路一家徵信社監聽
    ，監聽錄音帶有交給壬○○等情，而未○○亦供承陪同被告
    壬○○前去台南開會之事。再被告壬○○所持用之
    000000000行動電話，於86年1至6月間，與弘仁會所使用之
    上開秘書台聯絡頻繁，有通聯紀錄在卷足憑。是被告壬○○
    顯有指揮未○○及丙○○等幫派份子從事犯罪活動。３、辰
    ○○陳稱：其將鋼便橋的覆蓋板掀起來，興松公司派工鋪回
    ，其去阻止而起爭執，原先祇有午○○與管理組的人在場，
    不久未○○即帶人來，並對在場包商說「小心點，這事處理
    後，我會一家一家找」等情，核與證人庚○○及卯○○證述
    情節相符。又被告午○○及未○○及兩名不詳姓名者，毆打
    告訴人己○○成傷並砸毀電視及音響等家具之事實，迭遽告
    訴人己○○指述甚詳，核與庚○○證述之情節相符，並有診
    斷證明書及照片14幀附卷可資佐證。另被告朱瑞慶及未○○
    分別糾合仁堂幫眾毆打被害人甲○○及恐嚇被害人巳○○部
    分之犯罪事實，分據甲○○、巳○○指訴綦詳。４、被告申
    ○○、乙○○、徐建新及徐明忠均屬弘仁會成員，分據癸○○及陳啟川於警詢或偵查中供明在卷。又被告戊○○夥同被
    告乙○○及楊文君等人憑恃幫派惡勢力要挾被害人子○○償
    還借款等情，業據被害人子○○指述綦詳，而被告戊○○及
    乙○○亦自承糾合前往討債之事實，為其論據。
四、訊據被告壬○○、午○○、丙○○、申○○、乙○○、戊○○、徐建新及徐明宗均否認前開犯行。
１、被告壬○○辯稱：其經營興松公司已經40多年，沒有組織犯
    罪行為，無端被捲入本案，才是最大受害者，承辦本件之員
    警張盛頓已潛逃大陸。沒有指揮竹聯幫弘仁會成員未○○、
    午○○、竹聯幫仁堂成員丙○○在工地圍事。裕成公司己○○是泉安公司營造事業部董事長，泉安公司標得北宜高工程
    後，因為泉安公司是主辦廠商，興松公司僅是協辦廠商，工
    程全部由泉安公司把持，當時其等派去之員工及外國顧問均
    拿不到薪水及油錢、便當餐費等，預付款2億1千2百90多萬
    元，全部被泉安公司私用。嗣泉安公司在85年12月間，人去
    樓空，經北宜高工程履約保證的銀行通知，其才到高速公路
    國道新建工程局（下稱國工局）瞭解，當場國工局要其簽收
    公文，並於文到一個月內改善工程進度，否則要解約、沒收
    履約保證金、押標金、停止工程投標。國工局並稱北宜高工
    程部分泉安公司不能倒，否則工程承包之基本要件欠缺，依
    契約要重新發包。未○○是馬作正介紹來興松公司，午○○
    是工地主任聘請的，均不是其直接僱用，基程公司、裕程公
    司及德曜公司都是泉安公司的小包。初接北宜高工程時，包
    括基程、德曜、裕程公司等均各據一方，並將興松公司工人
    趕走，不准進場施工，其乃找這些公司協談，85年12月13日
    晚上，約小包庚○○、吳榮鑫、丑○○、辰○○、蘇文達，
    在石碇「鳳玉小吃店」吃飯，一邊商討工程如何繼續進行，
    小包幾乎全到，其告訴小包們工程若沒推動，會被解約，大
    家均會遭受損失，並約14日到瑞安街208巷70弄1號與松公司
    協談。14日在興松公司的人，我方有王進添、我及潘正芬律
    師，沒有未○○、午○○，對方有裕程、德曜、基程、長暐
    、昊鼎公司，當天簽一份協議書，內容係請他們繼續施工，
    以後所做工程則向興松公司領款，之前的工程則以國工局估
    驗紀錄為準，大家按比例分款，並約定16日開工，但16日小
    包們沒來。12月24日未○○已來興松公司上班，小包們說沒
    錢開工，夥同未○○來借錢，德曜公司借了1百萬元，從此
    不見面，德曜公司負責人丑○○就去做秘密證人，誣指其為
    黑道；基程公司借了50萬元，事後其發現工程不是基程公司
    做的，而是基勁公司做的；裕程公司則陸續借了350萬元，
    做3天，又要借錢，並不斷的停工。證人丑○○等均是講反
    話，是前手泉安公司欠他們的錢，他們連絡警方要錢，要其
    幫前手泉安公司還錢。至於檢察官稱小包曾在北宜高工地泉
    安事務所開會，其不知道在工地開協調會之事，以當時未○○、午○○的職位，不可能代表公司開會。86年4月23日第2
    次開協調會是在國工局南港事務所，其去參加，未○○亦有
    去，午○○沒去，有國工局的人，來的小包幾10個人，興松
    公司方面只有2、3人，現場還有退輔會的人，不可能恐嚇，
    當天還談得蠻融洽。其有小包借錢的證據，不可能拿錢借他
    們又恐嚇他們。4月22日不是其指揮的，21日對方來拆橋，
    便叫王邱樹主任去報案，因派出所未受理，其乃去新店分局
    報案；22日其不在場，王邱樹蒐購鋼板回來鋪，傍晚時王邱
    樹帶了幾個泰勞要去鋪橋，對方前來恐嚇。當時警方有在場
    ，兩方加起來才10幾個人，對方有7、8個。5月2日，其未指
    揮未○○、午○○毆打己○○父子，其亦不知有此事，事後
    做筆錄時，警方提示庚○○父子的筆錄，說是4名不明人士
    行兇，但未○○、午○○與庚○○很熟，而己○○之住處即
    在中崙派出所對面，不可能有人毆打庚○○父子。5月2日前
    3天有人到興松公司，要其花錢擺平警方，否則提報治平，
    還要幫泉安公司清償欠款幾千萬元，其馬上發函到督察室陳
    報。5月8日，庚○○、吳榮鑫邀同未○○與午○○到公司洽
    商，他們要撤離該工地，工程不做，希望興松公司收購他們
    工地的機具。台南地下街工程部分，86年1、2月間周燦雄律
    師通知台南部分出事，請其酌情處理。台南地下街工程泉安
    公司之保證廠商是萬裕公司，興松公司又係萬裕公司之保證
    廠商，因恐台南地下街工程萬裕公司無法收拾善後，會影響
    興松公司，甚或影響北宜高興松公司工程進行之資金調度，
    乃表示支持萬裕公司馬作正在台南地下街工程之施作。第一
    次跟巳○○見面，係應台南市議會議長之邀請，86年4月25
    日，才初次在台南跟巳○○見面，86年3月15日甲○○被打
    之事，其根本不知情，是事後聽廖文輝講是突發衝突，而甲○○也不是巳○○的員工，其不認識丙○○，丙○○亦非其
    僱用，是馬作正所僱用。巳○○組自救會的目的，是因市政
    府還有一筆3千多萬元的工程款，巳○○想利用自救會的名
    義，把錢據為己有，結果沒法達成，當時萬裕公司就把這筆
    錢按實際狀況均攤各小包，每個小包拿到百分之90幾，另外
    部分過了幾個月又給小包們，資料顯示巳○○只有幾百萬元
    卻想拿這筆3千多萬元，巳○○尚欠其2千多萬元。86年1 月
    間，巳○○帶人到地下街取回材料，其沒指揮未○○恐嚇。
    未○○留的秘書台電話，其只與未○○聯絡，這支電話原是
    泉安公司留在工地的，其有使用，但不是其所有或專用，通
    聯紀錄裡面，亦有其司機打給他太太之電話等語。
２、被告午○○辯稱：其經未○○介紹到興松公司工作，從86年
    1月做到5月，負責工地現場與住戶協調事宜。與何俊寬、丁○○、申○○等人均不認識，未加入幫派，不是竹聯幫仁堂
    弘仁會成員。亦沒恐嚇他人，也沒聽到未○○恐嚇別人，未
    曾至瑞安街開過協調會。86年1月才到興松公司上班，85 年
    12月初，尚未到興松公司上班，亦從沒在北宜高泉安公司事
    務所開過協調會。86年4月22日，並沒有率竹聯幫份子5、60
    人到北宜高工地地處理或出言恐嚇。當日傍晚時分，公司處
    長黃石岩通知說包商又回來不讓我們施工，公司已打電話報
    警。其在工地先打電話給未○○才去搭橋的地方處理，當時
    已有一名警員在場，之後又來3、4名警員，而興松公司僅其
    1人，包商有辰○○、庚○○、庚○○公司員工林建輝、吳
    榮鑫共約8、9人，包商要求卡車從橋上開到馬路上，其要求
    包商讓卡車開回橋面，以策安全，警察亦幫忙協調。在其到
    達現場約1小時後，未○○才單獨1人到現場，但未○○來了
    ，對方還是不讓我們鋪橋。其未恐嚇對方，亦未聽聞未○○
    恐嚇對方，亦沒聽到「你們小心點，這事處理後，我會一家
    一家找。」云云。辰○○作證也沒說有人恐嚇他這樣的話。
    4月21日發生的事其不清楚，5月2日其沒打人，因當天其在
    工地上班（興松公司電腦室有2個人，5月1日勞動節放假，1
    個人休5月1日，1個人休5月2日），朱家華要我幫忙搬電腦
    到公司，所以我記得很清楚當天是5月2日，在其離職前，與
    庚○○及吳榮鑫相處融洽。
３、被告丙○○辯稱：不認識癸○○、李維揚等人，沒有參加竹
    聯幫仁堂、弘仁會組織，祕書台的事其不知道，擔任萬裕公
    司的警衛組長，是86年1月去應徵，工作是對副處長廖文輝
    負責，做到86年6月間，一直都有上班。86年1月間，巳○○
    取回材料之事，其未參與。86年3月15日，當天巡工地的警
    衛看到巳○○帶一大群人要來拆支架，車子進入工地，就向
    工地主任報告，工地主任跟廖文輝說，廖文輝電話通知其有
    人來鬧事叫警衛去阻止，因其當天值班才去處理，壬○○沒
    有指揮，當時其與四名警衛去阻止拆支架，阻止過程中，其
    拜託巳○○說其等警衛有責任，請他不要為難，此時甲○○
    來到，其等要把他們趕出去，他們卻仍要拆，雙方發生爭執
    。發生這事後，其即被調職到夜間班，其沒看過載了一車少
    年到工地圍事之事等語。
４、被告申○○辯稱：其只是上弘當鋪之股東之一，不是神鷹組
    組長，王憲欽被查扣的電話簿中有個「小寶」，扣機號碼也
    非其所有，而警方查扣的組織架構圖，前後對我的稱謂都不
    一致，當初的陳啟川才是真的「小寶」，他拿了假身分證，
    順利潛逃等語。
５、被告戊○○辯稱：其不認識壬○○，壬○○不可能指揮，子
    ○○在76年欠錢，曾開給很多票據，均未兌現，之後就失蹤
    ，找到他又開票，結果又退票。之後3、5年完全無法聯絡。
    再碰到子○○時，他在開修車場，之前並未找其他人向子○○催討債務。當天其與楊文君、乙○○去找子○○開本票，
    但並沒恐嚇，由其與子○○談還款之事，其答應讓子○○分
    期付款，乙○○沒有參與。王憲欽從頭到尾與本案無關，其
    記得總共拿了5、60萬元，後來子○○人就不見。其間有幾
    次請乙○○去拿錢，係因為乙○○就住在修車場附近，請他
    幫忙帶回等語。
６、被告乙○○辯稱：其沒有參加竹聯幫仁堂、弘仁會組織，從
    有任何恐嚇行為。弘仁會會長癸○○、副會長李維揚都不認
    識，弘仁會有些人是其以前的鄰居，其只是開車帶戊○○去
    子○○處，站在旁邊，以旁人立場向子○○表示欠款這麼久
    ，可以分期付款還，之後其與子○○變成朋友關係，車子開
    去子○○之修車廠保養，子○○生小孩，亦有包禮，曾有1
    、2 次有順道去收款，但沒有恐嚇威脅，監聽譯文講會出事
    的意思是說戊○○可能會告子○○等語。
六、經查：
１、關於被告壬○○、午○○、丙○○、申○○、乙○○違反組
    織犯罪防制條例部分：
(1) 按犯罪組織存在，法律所保護之法益，即有受侵害之危險，
    自有排除及預防之必要。組織犯罪防制條例乃以防制組織型
    態之犯罪活動為手段，達成維護社會秩序及保障個人法益之
    目的。該條例第3條第1項及第3項所稱之參與犯罪組織，指
    加入犯罪組織成為組織之成員，而不問參加組織活動與否，
    犯罪即屬成立，至其行為是否仍在繼續中，則以其有無持續
    參加組織活動或保持聯絡為斷，此項犯罪行為依法應由代表
    國家追訴犯罪之檢察官負舉證責任。若組織成員在參與行為
    未發覺前自首，或長期未與組織保持聯絡亦未參加活動等事
    實，足以證明其確已脫離犯罪組織者，即不能認其尚在繼續
    參與。司法院大法官會議釋字第68號解釋前段：「凡曾參加
    叛亂組織者，在未經自首或有其他事實證明其確已脫離組織
    以前，自應認為係繼續參加」，係針對懲治叛亂條例所為之
    釋示，茲該條例已經廢止，上開解釋併同與該號解釋相同之
    司法院其他解釋（院字第667號、釋字第129號解釋），關於
    參加犯罪組織是否繼續及對舉證責任分擔之釋示，應予變更
    ，司法院大法官會議釋字第556號著有解釋，合先敘明。
(2) 證人即弘仁會會長癸○○證稱其有組織弘仁會，但弘仁會是
    類似獅子會，民間兄弟會的一個團體，與竹聯幫沒關係，弘
    仁會不是犯罪組織，以聚餐形式交流，沒有特定的成員，亦
    沒有任何組織架構，不需要槍械，曾跟申○○提過弘仁會的
    構想，當初有李維揚、王憲欽、楊文君等，李維揚之前是副
    會長，不認識戊○○、午○○、丙○○等人，申○○有一起
    吃飯，乙○○看來面熟，不是成員。82年其尚在服刑，與李
    維揚完全沒聯絡，不瞭解李維揚為何說弘仁會設9組，不知
    道他說的9組是何狀況，未使用過李維揚被查獲之槍械，認
    識壬○○，但沒任何關係，與興松公司也沒任何關係，壬○○也沒請其幫忙。當初做筆錄的人很多，認識未○○，不認
    識午○○，筆錄關於未○○的部分，是警察表示與其無關，
    並說「他弄一個震東會你不知道」，警察就這樣寫，因與其
    無關，故在筆錄簽名。其亦不知為何說午○○是副會長，當
    時其只顧自己的事，警察需要的，只要與其無關均會配合，
    希望警察能不要為難。01、02不是秘書台的台號，是上弘當
    鋪桌上分機的代號，因那時李維揚被抓，聯合報即登出其是
    治平對象，因被關過，對警察沒信任感，不想本身有任何狀
    況發生，亦不想別人知其名字，故用01來代替自己，別人也
    跟著學習。而用一個秘書台，只是方便聯繫。警察製做筆錄
    時，非關其個人之其他問題，因事不關己，就配合警員說法
    。興松公司承包北宜高工程、台南地下街工程，均與其無關
    ，但警察叫其配合作答，反正與其無關，故配合作答。筆錄
    有關於未○○部分的回答，均是先有答案才有問題，所以與
    未○○在喝酒碰到，並無此事，但警方安排了幾個問題及答
    案，才把整個事件串聯起來。因這些事與其沒關，並沒傷害
    到任何人，還需要調查，故其配合這些講法等語（原審卷(
    五)第110頁至第116頁）。依證人癸○○所述，並不認識被
    告戊○○、午○○、丙○○，被告乙○○僅面熟，被告申○○曾一起吃飯，如被告戊○○、午○○、丙○○、乙○○均
    係「弘仁會」成員，證人癸○○豈會不認識或面熟，而被告
    申○○固曾與證人癸○○吃飯，但自難據此逕認申○○係「
    弘仁會」之成員，又「弘仁會」是否隸屬竹聯幫，是否以組
    織犯罪活動為宗旨，並無證據足堪證明。而證人癸○○雖認
    識被告壬○○，但卻與被告壬○○及興松公司無任何關係，
    洵難認被告壬○○指揮竹聯幫犯罪。況證人癸○○因涉嫌組
    織「竹聯幫仁堂弘仁會」違反組織犯罪防制條例案件，曾經
    台灣台北地方法院（下稱台北地院）87年度訴字第1637號及
    本院判決無罪在案（本院90年度上訴字第2781號、92年度上
    訴更 (一)字第16號）。
(3) 再據證人即弘仁會副會長李維揚證稱：我不認識壬○○、午
    ○○、丙○○、申○○、戊○○、乙○○，這些人都不是竹
    聯幫仁堂、弘仁會成員，與壬○○沒有往來，亦未參與台南
    地下街工程、北宜高工程，其被查獲之槍械與被告等人均無
    關，不知道「小寶」本名，「小寶」與被告申○○沒有關係
    ，不知道傳呼機代號是否申○○使用等語（原審卷 (六）第
    87 頁至第89頁），是證人李維揚既證稱與被告壬○○、午
    ○○、丙○○、申○○、戊○○、乙○○均不認識，被告壬○○等人不是竹聯幫仁堂、弘仁會之成員，被查獲之槍械亦
    與被告壬○○等人無關，則何能證明被告壬○○操縱或指揮
    犯罪組織或被告午○○、丙○○、申○○、戊○○、乙○○
    等人參與竹聯幫之組織犯罪。
(4) 證人王憲欽證稱：其非竹聯幫仁堂、弘仁會的人，於警方詢
    問時即已表示未加入竹聯幫弘仁會，只稱在85年底開當鋪，
    並非說加入竹聯幫是在85年。不知未○○是做什麼，亦沒說
    午○○是震東會副會長，震東會是在警察局才聽到的。01是
    許瑞宏、02是李維揚、03是我、04是申○○、05是楊文君，
    代號是股東桌上的電話編號，沒有什麼特別意思。沒有告訴
    警方未○○幫興松公司圍事，其係聽何俊寬、丁○○講未○○是在興松公司做事，至於做什麼事，其並不知道。如果以
    警方講的，來當鋪的人就是弘仁會成員，其並未見過未○○
    、午○○來過當鋪等語（審理卷 (六)第45頁至第50頁）。
    依證人王憲欽所述，01、02、03、04、05與組織犯罪無關，
    未曾見過未○○、午○○去過上弘當鋪，亦未曾供述未○○
    在興松公司圍事，或被告午○○係震東會之副會長，則檢察
    官指被告壬○○指揮「竹聯幫仁堂弘仁會」之未○○、午○○，實乏依據。
(5) 證人何俊寬證稱：其不是竹聯幫份子，也不是弘仁會成員，
    不認識壬○○、午○○、丙○○、申○○、戊○○等人，認
    識乙○○。警詢筆錄是警察自己寫的，每一個做筆錄的人都
    被記錄成自己不是弘仁會成員，除了自己之外，其他人都是
    弘仁會成員。事實上其對不認識的人都不清楚，警察說筆錄
    做好就可離開，其急著走，並想自己也沒犯罪，筆錄隨便看
    一看就簽名等語（原審卷 (五)第185頁至第187頁）。依證
    人何俊寬所述，既不認識被告壬○○、午○○、丙○○、申
    ○○、戊○○等人，自身亦否認係竹聯幫分子，則其警詢指
    稱他人係竹聯幫分子，洵屬無據。而證人王憲欽涉嫌參加竹
    聯幫仁堂、弘仁會違反組織犯罪防制條例案件，亦經台北地
    院87年度訴字第1637號及本院判決無罪（本院90年度上訴字
    第2781號、92年度上訴更 (一)字第16號）。
(6) 證人丁○○證稱：其不是竹聯幫份子，涉犯組織犯罪案件已
    被判無罪。不認識壬○○、午○○、丙○○、戊○○、申○○，見過乙○○幾次，「小寶」這個名字其無法確定係何人
    。在作警詢筆錄時，警察都稱被製作筆錄的人不是幫派份子
    ，其他的人都是幫派份子，例如其與弟弟即是如此，其指弟
    弟是幫派份子，自己不是幫派份子；其弟弟則指其是幫派份
    子，其弟弟不是幫派份子，在場人的筆錄都是如此，是警察
    寫一堆名字，其也不認識，警察要其指說他們是幫派份子，
    寫完叫其等簽名，並說與我們沒關係，這樣寫比較好等語（
    原審卷 (五)第85頁至第87頁）。證人丁○○當初雖經警方
    一併移送涉嫌違反組織犯罪防制條例，惟其與被告壬○○、
    午○○、丙○○、戊○○、申○○等人並不認識，誠難認被
    告壬○○等與其組識犯罪有何關連。又證人丁○○亦無法確
    認綽號「小寶」係何人，檢察官以李維揚曾稱聽癸○○稱中
    國運通傳呼公司之秘書台，弘仁會成員向該秘書台申請會員
    ，其中代號530係「小寶」，而被告申○○綽號係「小寶」
    ，認被告申○○參加弘仁會之犯罪組識，惟證人丁○○既無
    法確認「小寶」究係何人，則認被告申○○參與弘仁會，尚
    嫌速斷。又證人丁○○僅見過被告乙○○幾次，亦不得據此
    即認被告乙○○係參與犯罪組織。
(7) 證人陳啟宏證稱：78年間曾加入竹聯幫，不認識壬○○、午
    ○○、丙○○、乙○○，他們均不是竹聯幫。曾聽過「小寶
    」，但不知申○○其人。那時與弟弟陳啟忠住在一起，去過
    上弘當鋪看電視，口頭上有講弘仁會會員，但弘仁會是什麼
    組織其不知道。因之前其去砸店，警察認為其是弘仁會的成
    員，但事實上不是，其不知道被告等是弘仁會成員，印象中
    陳啟川綽號叫「小寶」，但須看人才知等語（原審卷 (五)
    第119頁、第120頁、第121頁、第122頁）。證人陳啟川被指
    涉嫌參加弘仁會，惟其亦證稱不認識被告壬○○等人，其印
    象中「小寶」係陳啟川，而非被告申○○，依證人陳啟宏所
    述，亦無法證明被告壬○○等人與弘仁會有何關連。
(8) 證人楊文君證稱：其不是竹聯幫、弘仁會成員，不認識壬○○、午○○、申○○、丙○○，認識「小寶」、戊○○、乙○○。代號01至05是開當鋪時之5支分機，李維揚是當鋪股
    東。被警察抓到後，警察表示講什麼要答應，這樣就不必請
    律師，只要在筆錄上簽名即可，筆錄其沒看就簽名等語（原
    審卷 (二)第180頁至第182頁）。證人楊文君被指涉嫌參加
    犯罪組織，惟其亦不認識本案之被告壬○○、午○○、申○○、丙○○，洵難認被告郎等人與組織犯罪何涉。況證人楊
    文君涉嫌組織「竹聯幫仁堂弘仁會」違反組織犯罪防制條例
    案件，經台北地院87年度訴字第1637號及本院判決無罪（本
    院90年度上訴字第2781號、92年度上訴更 (一)字第16號）
    。
(9) 證人未○○證稱：其不是竹聯幫份子，沒參與任何幫派活動
    ，除了這個案子，沒任何前科。其在機場突然被警察逮捕並
    要求配合辦案、做筆錄，警察表示即可儘快讓其交保，其不
    知要講什麼，所以說有監聽錄音帶這麼回事，希望警察幫其
    在檢察官面前說好話，讓其交保，事實上警方查過，根本沒
    有監聽巳○○，也沒有錄音帶一事。當初經馬作正介紹去興
    松公司工作，在85年12月底面試，86年1月初到興松公司上
    班，在石碇鄉北宜高工地任工地現場經理。負責現場的機具
    調度、物料管理等工作。壬○○是董事長，當董事長到工地
    ，其當現場工地主管，難道不用陪同。不認識丙○○、申○○、乙○○、戊○○、王憲欽、楊文君、癸○○，午○○經
    其介紹於86年1月才到興松公司上班等語（原審卷 (六)第8
    頁、第9頁）。證人未○○陳述，係透過馬作正之介紹至興
    松公司上班，嗣未○○始再介紹被告午○○至工地工作，未
    ○○、午○○均非被告壬○○親自聘用，而未○○亦與經移
    送涉嫌組織犯罪之被告丙○○、申○○、乙○○、戊○○與
    另案王憲欽、楊文君、癸○○均不認識，則檢察官指證人未
    ○○、被告午○○係竹聯幫仁堂弘仁會，殊屬牽強，進而指
    被告壬○○指揮竹聯幫仁堂弘仁會之未○○、午○○、丙○○在工地圍事，更乏依據。
(10)證人陳啟川證稱：未參加竹聯幫，也不是仁堂、弘仁會成員
    ，不認識所有被告，也未在警察局做筆錄指被告等係弘仁會
    成員等語（原審卷 (六)第98頁至第99頁）。亦無法證明被
    告等與竹聯幫有關連。
(11)證人甲○○證稱：其看過被告丙○○，被告丙○○並未自稱
    係竹聯幫仁堂的人（原審卷 (五)第230頁）；證人寅○○即
    巳○○妻子證稱：甲○○被打時其不在現場，沒聽說是被告
    壬○○叫他們打人，亦沒聽過丙○○恐嚇等語（原審卷 (二
    )第233頁、第237頁）；再據證人廖文輝證稱：台南地下街
    工程工地現場由其負責，丙○○是其登報應徵，擔任警衛組
    長，負責工地安全，每天工作他一人來，並未帶其他人，未
    ○○是在台南市政府開會時見過一次面，他未曾到工地，興
    松公司亦未派人監工等語（原審卷 (六)第223頁、第224頁
    、第226頁）。證人廖文輝既證稱被告丙○○係其登報應徵
    ，未○○未曾到過台南地下街工地，而被打之甲○○亦稱被
    告丙○○未自稱係竹聯幫仁堂成員，證人寅○○證稱未聽過
    被告壬○○教唆打人，則檢察官指被告壬○○指揮竹聯幫成
    員未○○、丙○○在工地圍事恐嚇廠商，亦有不實。
(12)證人陳德馨於檢察偵訊時陳稱午○○於82年底時自稱係竹聯
    幫，惟嗣於原審作證時證稱：沒聽過未○○、午○○是竹聯
    幫，亦未曾聽未○○、午○○提過震東會等語（原審卷 (五
    )第171頁、第172頁）。證人林哲毅（原名林建輝）證稱：
    其未曾聽說未○○、午○○是竹聯幫，未○○、午○○亦未
    曾說其等是竹聯幫成員，未曾看過未○○、午○○恐嚇庚○○，在警察局亦未曾指認未○○、午○○去毀壞己○○家，
    其在警訊表示興松公司由弘仁會圍事是警察說的，至工地時
    午○○作物料管理，身邊沒帶什麼人，未○○亦未對其恐嚇
    等語（原審卷 (二)第190頁至第196頁），是證人陳德馨、
    林哲毅於原審作證均證稱未曾聽未○○、被告午○○自稱係
    竹聯幫成員，亦未曾聽聞其等是竹聯幫成員，未見被告午○○身邊帶人，是其等於警訊對被告等人不利之陳述，尚非可
    採。益證檢察官指被告壬○○找竹聯幫成員未○○、午○○
    圍事，並無法證明。
(13)證人即松山分局偵查員張盛頓證稱：86年5月2日己○○家被
    砸案，己○○報案說是弘仁會案子，乃在檢察官指揮下搜證
    ，同年5月8日松山分局及偵三隊查到李維揚，李維揚表示是
    弘仁會副會長，配合李維揚被查獲槍枝案，再報請檢察官承
    辦，搜證1年多，有證物錄音帶及被害人筆錄，壬○○沒叫
    癸○○作過任何事，癸○○認識未○○，但沒有叫未○○、
    午○○作任何事，均是根據被害人指認及相關錄音帶，未○○、午○○否認是竹聯幫，壬○○部分沒有錄音帶譯文，午
    ○○部分好像沒有錄音帶，87年6月23日抓到癸○○20餘人
    ，申○○、乙○○、徐明忠等不在場。弘仁會在南京東路5
    段有祕書台，看通聯紀錄，壬○○與祕書台有半年通聯紀錄
    ，有交叉比對，沒有查證王憲欽電話簿第4頁「小寶」是何
    人等語（原審卷 (四)第210頁至213頁）。依證人即本案承
    辦員警張盛頓既稱壬○○沒叫癸○○作過任何事，癸○○認
    識未○○，但沒有叫未○○、午○○作任何事，復無被告壬○○相關之錄音譯文，則檢察官起訴被告壬○○指揮由癸○○當會長之竹聯幫弘仁會成員未○○、午○○犯罪，即乏依
    據。依據卷附資料，被告壬○○使用000000000號行動電話
    其持用人為吳正發，並非壬○○，在與祕書台聯繫時間自86
    年1月9日起至86年6月5日止，總共聯絡次數為40次，其中86
    年1月9日、21日各1次、3月4日、16日、17日、20、25日、
    31日各1次、4月3日1次、19日4次、22日3次、24 日7次、5
    月5日1次、7日4次、14日1次、20日3次、21日1次、27日2次
    、28日1次、6月3日2次、5日1次，從其通話時間與次數觀察
    ，亦看不出與起訴事實有何關連性。再據警察所監聽譯文紀
    錄，並無壬○○與竹聯幫仁堂、弘仁會有何事情聯繫或指示
    ，至於壬○○或興松公司人員與未○○聯繫，係因未○○在
    興松公司任職之工作關係，亦不能以此推斷壬○○指揮竹聯
    幫仁堂、弘仁會成員圍事。此有內政部警政署刑事警察局89
    年10月3日（89）刑偵三（1）字第147950號函、持用人基本
    資料、通聯紀錄等附卷可稽。再查：行動電話祕書台係供公
    眾聯絡使用之電話設備，癸○○等人申請使用該祕書台行動
    電話，不能表示凡與該祕書台聯絡者即與癸○○等人聯絡，
    即係從事幫派活動之不法行為。足證此部分亦不能證明被告
    壬○○與竹聯幫弘仁會有何關係或指揮竹聯幫弘仁會從事不
    法行為。次者，證人張盛頓並未確認王憲欽電話簿內之「小
    寶」究竟是否為被告申○○，更屬有疑。而台北地院88年度
    訴字第331號刑事沒入保證金裁定載明具保人即被告陳啟鴻
    （冒名陳啟川），此有陳啟鴻冒名陳啟川刑事裁定附卷可稽
    （原審卷 (五)第154頁），證人陳啟川到庭證稱從未到警察
    局製作筆錄，警訊筆錄非其簽名成員等語（原審卷 (六)第
    98頁至第99頁）。則證人張盛頓證述陳啟川不可能用假名應
    訊等情即有可疑，是證人「陳啟川」於警訊陳述即不足採。
    被告申○○辯稱：陳啟川才是「小寶」，「小寶」扣機與其
    所有的不同等情。再據王憲欽被查獲電話簿中「小寶」「阿
    寶」有2處，一者「小寶」使用電話為0000000轉360；一者
    為「阿寶」使用電話為0000000轉530號，而被告申○○使用
    電話為777333轉360的0000000000號內碼呼叫器，有電話簿
    及電話費收據及用戶明細基本資料顯示附卷可參（原審卷(
    四)第45頁、第46頁、第108頁）。則使用電話為0000000轉
    530號綽號「阿寶或小寶」之人，及擔任神鷹組組長，是否
    即是被告申○○，已有可疑。另從警察依據證人李維揚供述
    所繪製「原竹聯幫仁堂弘仁會組織架構圖表」（偵卷編號四
    ─二卷第327頁）神鷹組組長申○○，然證人李維揚證稱不
    認識被告申○○，不知道「小寶」本名，「小寶」與被告申
    ○○沒有關係，不知道傳呼機代號是否申○○使用等語（原
    審卷 (六）第88頁、第89頁），是證人李維揚於警局所繪製
    之組織架構表，顯與其證言不相符；況「竹聯幫仁堂弘仁會
    新組織架構圖表」（偵卷編號四─二卷第328頁）編號「04
    」從缺，則被告申○○是否加入弘仁會亦有疑義。而起訴事
    實亦未記載被告申○○有何不法犯行，是亦無法證明被告申
    ○○涉嫌組織犯罪。
(14)綜上，依上開證人所述，洵無法證明未○○、被告午○○、
    丙○○、申○○、戊○○、乙○○等人，係犯罪組織成員，
    亦無法證明被告壬○○指揮被告午○○、丙○○、申○○、
    戊○○、乙○○等人犯罪，被告壬○○、午○○、丙○○、
    申○○、戊○○、乙○○等人，涉犯違反組織犯罪防制條例
    之犯行，即屬不能成立。
２、關於北宜高工程85年12月初，未○○、午○○假召開協調會
    之名邀庚○○、丑○○、辰○○等人，在台北市○○街208
    巷71弄1號興松公司及北宜高工地原泉安公司之事務所開會
    恐嚇部分：
(1) 被告壬○○辯稱：85年12月13日晚上，約小包庚○○、吳榮
    鑫、丑○○、辰○○、蘇文達等人吃飯商討工程進行；12月
    14日在瑞安街興松公司，當時在場尚有王進添及潘正芬律師
    ，沒有未○○、午○○，有簽協議書；12月24日未○○帶同
    德曜公司的人借1百萬元、基程公司的人借50萬元。86年4
    月23日第2次開協調會是在國工局南港事務所，其有去參加
    ，未○○有去，午○○沒去，現場除其等2、3人，尚有國工
    局人員及退輔會的人員，來的小包幾10人，不可能恐嚇等情
    。
(2) 證人辰○○證稱：認識壬○○、午○○，不認識申○○、丙○○、戊○○、乙○○、徐建新、徐明忠。於85年5月簽約
    承包北宜高工程78米鋼便橋及14米鋼便橋、2百公分的基椿
    工程，鋼便橋8月完工，基椿剩3支沒做。興松公司是85年11
    、12月才接手泉安公司，曾與壬○○吃飯，後來85年12月14
    日到瑞安街興松公司商談，當時興松公司有王進添、潘律師
    、壬○○及小包們，未○○、午○○並沒在會議桌上等語（
    原審卷 (五)第219頁至第226頁），依證人辰○○所述，85
    年12月14日在興松公司與被告壬○○協調時，未○○與被告
    午○○並不在場，根本不可能有檢察官所指未○○、午○○
    於協調時恐嚇包商丑○○、庚○○、吳榮鑫、辰○○之事。
    德曜公司負責人丑○○、裕程公司之庚○○及吳榮鑫、基程
    公司負責人辰○○、泰鼎長暐負責人盧錫浪，於85年12月14
    日在興松公司討論國工局北宜二標石碇至彭山段主辦廠商泉
    安公司與下游廠商之承攬糾紛停工之統合協調，並決議：「
    (1)界面以85年11月30日止為界面。(2)85年11月30日前所做工
    程，其工程完成數量以國工局估驗數量為認定標準，並以85
    年12月15日先行拍照存證。(3)85年12月16日以後願繼續配合
    趕辦之廠商，其應付之款項，由興松公司負責，並與興松公
    司重新締約。85年11月30日前應估驗之工程款，其完成之數
    量以(1)為認定標準。興松公司得自國工局取得之估驗款，依
    各廠商之比例以債權轉讓之方式辦理轉讓。以上經到場之全
    體廠商同意，未到廠商比照辦理」，有85年12月14日協議紀
    錄可稽（偵卷編號四─四卷第625頁至第638頁）。如被告壬○○有教唆未○○、被告午○○恐嚇廠商辰○○等人，當日
    丑○○、辰○○、庚○○、吳榮鑫、盧鍚浪豈可能於協議紀
    錄簽名。同年12月24日，丑○○、庚○○、吳榮鑫、辰○○
    由未○○帶至興松公司，分別以德曜公司名義借款1百萬元
    、裕程公司名義借款150萬元、基程公司名義借款50萬元，
    並出具承諾書，願配合興松公司全力趕辦施工，達到國工局
    求之績效，有承諾書3紙在卷可稽（偵卷編號四─四卷第616
    頁至第618頁、原審卷 (六)第330頁至第332頁），均核與被
    告壬○○所述相合。如被告壬○○於85年12月14日有唆使未
    ○○、午○○恐嚇廠商，則廠商丑○○、辰○○、庚○○、
    吳榮鑫即不可能嗣後再登門向興松公司借款。
(3) 再依證人蘇文達於另案未○○違反組織犯罪防制條例案件證
    稱：泉安公司倒閉是興松公司接手，未○○是85年12月20日
    左右到職，他沒有說是竹聯幫份子，或是出言恐嚇等情，85
    年12月25日未○○帶其去借250萬元，有的人借1百萬元，未
    ○○當天很客氣沒有恐嚇其他小包等語（原審卷 (六)第157
    頁、第160頁，此證言依刑事訴訟法第159條之1第1項，有證
    據能力），證人未○○亦證稱其未參加被告壬○○在瑞安街
    及北宜高工地之協調，因非屬其職責等語（原審卷（六）第
    13 頁）。
(4) 綜上，檢察官起訴被告壬○○假協調會，指使未○○、午○○恐嚇廠商云云，並無法證明。
３、關於北宜高工程86年4月21日，辰○○及庚○○等下包商阻
    止興松公司重鋪鋼便橋，未○○、午○○等恐嚇部分：
(1) 據證人辰○○證稱：85年5月簽約承包北宜高工程78米鋼便橋
    及14米鋼便橋、2百公分的基椿工程，鋼便橋8月完工，基椿
    剩3支沒做。興松公司是85年11、12月才接手泉安公司，後來
    85年12月14日到瑞安街興松公司商談簽1份協議書，繼續趕
    工，以借款方式，向興松公司預借50萬元，即繼續施作到4
    月份，工程款累積到1百多萬元，而壬○○只給30萬元，到
    86年4月份很多廠商沒拿到錢，乃決定4月21日去國工局抗議
    ，其順便去拆鋼便橋。86年4月21日那天，所有之前承攬泉
    安公司沒領到錢的小包，請林重謨立委帶去國工局抗議，其
    有去石碇分駐所報案，到場時已有警察，因為當時其工程尚
    未點交給泉安公司，其與工人5人，及其他沒拿到錢的小包3
    、40人左右，便去拆除鋼便橋，其拆了4、50片的覆蓋板，
    興松公司即派多人來阻擋拆橋，此時警察請求支援，派更多
    警察來，其身後之小楊（午○○）說叫你不要拆你要拆，小
    心點，但不會使其感到害怕，後來因他們不讓其等拆橋，卡
    車走了，大家就散開了。當天有無發生衝突其不知道，對其
    本人而言，沒人對其恐嚇。4月22日其等再進去，看21日之
    拆除情況，那時沒人講「你們小心點，這事件處理後，我會
    一家一家的找」這些話。但回到公司，有人打電話來，說「
    叫你做工，你不做工，你小心點」，但不知道是何人所打，
    其有去東湖派出所報案。報案後，聽到另外一個包商家被搗
    毀，其就搬家，再沒進去工地。未○○並沒有恐嚇我，未○○或午○○沒有在其面前表示他們是竹聯幫的人，其是聽丑
    ○○說「小鄭」及「小楊」自稱是竹聯幫。其在工地有看到
    午○○，那時他自稱是小楊，他在工務所單獨跟我講叫我好
    好做，沒帶別人。那時其等還繼續施工，不認為「小楊」對
    其恐嚇，並沒有把這句話放在心裡，直到沒拿到工程款，我
    們去拆鋼便橋後，又接到恐嚇電話才產生畏懼。未參加86年
    4月23日第二次協調會等語（原審卷 (五)第219頁至第226頁
    ）。再觀4月21日TVBS之新聞錄影，時任國大代表之林重謨
    帶領小包商前往一處鋼便橋抗議，並有小包商接受訪問及20
    人以上拉白布條抗議之畫面，新聞並報導小包商擬拆除景美
    溪鋼便橋，有本院95年1月2日勘驗筆錄可稽，亦核與證人辰
    ○○上開所述小包商前往國工局抗議，及其前往拆除鋼便橋
    相符，證人辰○○之證言應堪採信。依證人辰○○所證86年
    4 月21日前往石碇鄉北宜高工地抗議時，既有警察在場，被
    告午○○對其所言不會令其心生畏懼，4月22日再回至工地
    ，亦無人對其恐嚇「你們小心點，這事件處理後，我會一家
    一家的找」等語，亦不知何人在電話中對其恐嚇，由錄影帶
    亦無任何恐嚇或其他不法情事，而證人辰○○認未○○、午
    ○○係竹聯幫成員，亦係傳聞自丑○○，非親身見聞，是並
    無證據證明被告壬○○、未○○、午○○有恐嚇阻止廠商拆
    鋼便橋。
(2) 證人未○○證稱：86年4月21日，丑○○、辰○○、庚○○
    在當天找了立法委員，假藉拆鋼便橋，阻撓施工，並將鋼便
    橋拆走。當天其剛從國外回來不在現場。4月22日興松公司
    派人重鋪鋼便橋，這3家廠商又派人阻撓，因午○○認其與
    庚○○、丑○○有交情遂打電話通知其到場，其到現場沒有
    率竹聯幫仁堂份子，亦未對辰○○、庚○○恐嚇，到現場時
    已有警察，而興松公司只有其、午○○等4人，對方則有7、
    8個人，現場警察說這個部分希望由國工局來協調等情（原
    審卷 (六)第10頁、第13頁、第15頁至第17頁）。是未○○
    到場時既已有警察在場，而辰○○等係一群包商，人勢非弱
    ，未○○、午○○豈會當場恐嚇。
(3) 證人王邱樹於未○○違反組織犯罪防制條例案件證稱：86
    年4月21日幾10個人用一台巴士載來工地抗議，還有一些轎
    車，他們要拆鋼便橋，那時有去報警，警察亦來處理，午○○躲在警察後面，他們拆橋留下一點點未拆。4月22日下午
    ，未○○一個人去現場，廠商不給我們重鋪橋，其等也報警
    ，並沒有看過或聽過未○○恐嚇小包等情（原審卷 (六)第
    148頁至第152頁，此證言依刑事訴訟法第159條之1第1項，
    有證據能力）。依證人王邱樹所述，於包商前往北宜高工地
    抗爭時，工地即已報警處理，未○○、午○○洵無必要再對
    前來抗議之包商恐嚇。
(4) 證人台北縣警察局新店分局石碇派出所警員張緣發，於未○○違反組織犯罪防制條例案件中證稱：「‧‧‧當天接獲報
    案，有人在抗爭，到場時有人已在拆鋼便橋，即對他們說：
    希望開會協商，他們也能接受，人潮就散去，其等、等群眾
    散去才離開」等語；另一警員張振法亦證稱：當時未○○在
    場，好像勞資糾紛，全部加起來10來人，各方幾位不清楚，
    其接到電話趕到現場，鋼便橋已拆掉一塊，他們在協商沒看
    到發生爭執或不利言詞，等他們散去其等才離去等情，（原
    審卷 (六)第143頁至第146頁），復有台北縣警察局新店分
    局坪林分駐所中民派出所86年4月21日出入登記簿在卷可參
    （原審卷 (六)第147頁）。
(5) 綜上以觀，起訴之事實顯與被告午○○、證人未○○、王邱
    樹、張緣發、張振法、辰○○所陳述事實不相符合，且並無
    起訴事實所指未○○率領竹聯幫仁堂份子5、60人一事，證
    人辰○○亦證述沒有人恐嚇等情，此部分犯罪事實尚屬不能
    證明。
４、關於北宜高工程，86年5月2日11時許，裕程公司己○○、庚○○父子在台北市○○路○段437巷2弄16號被毆打及砸毀物
    品，未○○、午○○等涉恐嚇、傷害、毀損部分：
(1) 被告壬○○供稱：5月2日未指揮傷害或毀損己○○住處或己○○父子，其亦不知情，而己○○之房子即在中崙派出所對
    面，無人敢如此大膽。事後做筆錄時，警方提示庚○○父子
    之筆錄，說是4名不明人士所為，但未○○、午○○與庚○○很熟，庚○○父子指證不明人士應不是指鄭、楊兩人。5
    月8日庚○○、吳榮鑫邀同未○○、午○○到興松公司，表
    示不做工程，要求撤離工地，希望興松公司收購留在工地的
    機具等語，並提出己○○與中崙派出所之相關位置照片供參
    。
(2) 證人朱家華證稱：午○○是86年過年後才到興松公司上班，
    沒聽他自稱係竹聯幫的人，也沒聽過他恐嚇，86年5月2日午
    ○○幫其從北宜工程的施工處搬電腦到瑞安街，從上午9點
    多，做到下午3點、4點左右。86年5月2日至5月底這段時間
    ，庚○○有去工地，找其幫忙結算，一個禮拜來幾次，那時
    午○○也在場打電腦，經常會碰到，他們2人碰到也會打招
    呼，有說有笑等情（原審卷 (四)第234頁）；證人蘇文達於
    未○○違反組織犯罪防制條例案件證稱：其與庚○○、未○○常去庚○○那邊泡茶、打牌，大約1星期有3、4天去泡茶
    ，1次去打牌等情（原審卷 (六)第157頁、第160頁，此證言
    依刑事訴訟法第159條之1第1項，有證據能力）；另證人王
    邱樹於該案證稱：未○○當時常和那些小包在一起泡茶，打
    麻將，和他們關係非常好，不可能恐嚇等語（原審卷 (六)
    第151頁，此證言依刑事訴訟法第159條之1第1項，有證據能
    力）。依證人朱家華、蘇文達、王邱樹所證，未○○與被告
    午○○與庚○○交情尚佳，時有往來，未○○、被告午○○
    豈會帶人至己○○、庚○○住處傷害己○○、庚○○父子，
    且庚○○既認識未○○、午○○，則未○○或被告午○○如
    要教訓庚○○，理當避人耳目，豈會親自出面登門教訓庚○○，是庚○○於警詢指述「‧‧‧我公司的司機林建輝認識
    其中二位，一位叫小鄭、一位叫小楊」、「小楊、午○○，
    小鄭、未○○確實是打砸我家時4人中之2人」云云，顯非合
    理，不足採信。證人林哲毅（原名林建輝）證稱：86年5月2
    日己○○家發生事情其不在場，是聽己○○、庚○○說的，
    警訊筆錄為何會如此記載，其想不起來，事實上在警察局其
    沒指認口卡，也沒指認午○○、未○○去搗毀等情（原審卷
    (五)第191頁），顯見林哲毅於警詢時指未○○、午○○侵
    入己○○住家傷害、毀損，均係傳聞，毫無根據，自難採為
    不利於被告壬○○、午○○之認定。
(3) 證人曾振忠證稱：86年5月2日發生事情，我看到車子開走後
    ，屋主衝出來，有流血，沒有看到車上的人，也沒有聽到他
    們講什麼話，我看到車牌把號碼抄下來，但警察去查說不對
    ，警訊筆錄內容不是其所講，應該是屋主己○○講的等情（
    原審卷 (六)第105頁至第108頁）。另證人郭道生證稱：
    ED-8366號自用小客車是其所有，在桃園失竊，86年4、5月
    未用車，不認識己○○、庚○○、未○○及在庭之被告壬○○、午○○、丙○○等語（原審卷 (六)第109頁）。依證人
    曾振忠、郭道生，亦無法循線查得被告壬○○、午○○及未
    ○○與己○○、庚○○受傷及家中被毀損有關。
(4) 綜上所述，並無積極證據足以證明庚○○、己○○住處發生
    傷害、毀損，確為被告午○○等人所為。
５、關於台南地下街工程，86年1月間，巳○○帶同自救會成員
    前去台南市○○路地○街工地取回材料，未○○夥同竹聯幫
    仁堂份子約20人在場恐嚇部分：
(1) 證人未○○證稱：台南地下街工程，因為泉安公司發生財務
    問題，所以台南市政府要求萬裕公司由保證廠商變成施作廠
    商，並提出另一家履約廠商，就是興松公司。其未去過台南
    地下街工地或工務所，只與被告壬○○、周燦雄律師、馬作
    正、廖文輝、銀行團去過台南市政府工務局，當天有工務局
    長在場，未發生糾紛。還有一次受巳○○邀請與馬作正、壬○○前往邱國輝家。同日下午到議長辦公室，還是其等3人
    ，另有巳○○、寅○○、甲○○3人，邱國輝沒去，亦未發
    生糾紛，而且還簽1份仲裁協議書。86年1月間，在台南市○○路地○街，並沒帶竹聯幫仁堂份子恐嚇巳○○恫稱：「你
    那麼行，能當會長，將你這個膿包頭夾起來，看你還有什麼
    能耐；敢帶人來抗爭，就給你好看」這回事。巳○○在其被
    訴案件一審庭訊時，當其表明沒出現在該地方，巳○○馬上
    改口說，其在2至7月恐嚇他，並有證人甲○○、及另外一個
    人可證明。但經法官傳訊該二名證人，該2名證人均只聽巳
    ○○說，並沒看過其恐嚇，寅○○說其辱罵她，其實是別人
    ，巳○○的錄音帶聲音不是我。巳○○說其恐嚇，巳○○及
    寅○○一直提不出事發地點、時間，也無法提出證據證明其
    恐嚇他們等語（原審卷 (六)第9頁至第16頁）。證人未○○
    堅決否認恐嚇巳○○，並堅稱僅在台南市政府工務局、邱國
    輝家、台南市議會議長辦公室見過巳○○，該等場所均有第
    3人在場，不致恐嚇巳○○。
(2) 證人周燦雄律師證稱：受泉安公司陳啟禮（當時人在國外）
    委任，到台南市政府參與泉安公司及台南市政府有關地下街
    工程的協調事宜。當時泉安公司即將票據拒絕往來，興松公
    司壬○○出面表示願意承接，才到台南市政府協調。其與壬○○到台南市政府開協調會，只認識壬○○，其他人不認識
    ，其另與小包開會，溝通過程平和，並對小包表示與台南市
    政府達成協議，就可領到工程款。之後與台南市政府達成協
    議，由泉安公司把對於台南市政府的債權債務概括的轉讓給
    萬裕公司。萬裕公司原來是泉安公司的保證的廠商，因認為
    萬裕公司的能力還是有一些問題，就由興松公司來擔任萬裕
    公司的保證人，實際工程是由興松公司來做。當時若沒有興
    松公司出面，這個案子恐怕沒辦法處理等語（原審卷 (六)
    第214頁至第219頁）。依證人周燦雄所證至台南市政府與小
    包協調時溝通過程平和，應無恐嚇情事。另證人即萬裕公司
    總經理馬作正證稱：台南地下街工程原來由泉安公司承包，
    保證廠商是萬裕公司，泉安公司財務發生問題，85年12月時
    ，市政府通知保證廠商萬裕公司承接，萬裕公司的保證廠商
    是興松公司。其原本在中華工程做下包，興松公司壬○○要
    其來做，因為是萬裕公司名義承接，其乃掛名擔任萬裕公司
    總經理。台南市政府通知開協調會，由泉安公司1名律師，
    其與未○○、壬○○、市政府官員、銀行團及監造顧問公司
    參加，沒下包廠商參加。因為泉安公司律師也要在樓下自救
    會開會，遂拜託未○○代理。地下街工程由其做，興松公司
    壬○○支援財務。工地其找廖文輝擔任處長，還登報找工程
    師，薪水均由興松公司先週轉支付，最後才算總帳。台南地
    下街工程，工人都是其及廖文輝以萬裕公司名義聘請，認識
    朱瑞慶（即丙○○），他是登報找來的，做警衛工作。承接
    台南地下街工程時，希望廠商留下繼續做，部分廠商亦留下
    繼續做，來得興業公司之巳○○剛開始帶頭組自救會阻撓工
    地施工，因泉安公司有留一筆3千多萬元的工程款，台南市
    政府及萬裕公司跟自救會協調，但巳○○想獨占這筆工程款
    ，其親自到自救會開協調會，告訴廠商按照施作的比例分配
    ，台南市政府也答應，但巳○○卻揚言他不簽名，台南市政
    府將不會發錢。其乃帶一些自救會小包，直接與台南市政府
    工務局長聯絡，經工務局長表示，巳○○不簽名亦能發錢。
    那些廠商因快過年，即辦手續領錢，巳○○也領4百多萬元
    。86年1、2月間發錢後自救會解散，自救會只剩下巳○○，
    因巳○○認為原來3千多萬元均應給他。巳○○當初經常去
    工地要拆安全支撐，造成公共危險，曾遭台南市政府移送。
    86年1月間，巳○○要去工地取回材料，未○○根本沒有帶
    竹聯幫份子約20人恐嚇巳○○。寅○○經常為結算金錢來工
    地及辦公室，並相談愉快，若恐嚇要對她斷手斷腳，她豈敢
    到工地及辦公室？她還請廖文輝去小木屋玩。86年4月25日
    是巳○○邀其等到邱國輝家及議長辦公室，當時其在場，並
    沒恐嚇行為，因當時是在別人的地方不可能恐嚇。議長希望
    其聯絡興松公司壬○○協調，在議長辦公室，談得很愉快，
    雙方同意仲裁，簽了一個仲裁協議書，議長及我、巳○○都
    有簽名，後來簽好的協議書巳○○拿走說要給工務局長簽名
    ，就沒結果。未○○曾一起去邱國輝家，但沒有去過工地，
    午○○沒到過台南，也沒看過午○○。其等施工，巳○○經
    常來干擾，在86年5月間，聲請假處分，禁止巳○○進入工
    地，不得阻撓工地、人員、械械、材料、車輛進出，亦曾報
    案2、30次左右，其亦被巳○○打，有去驗傷並提出告訴。
    巳○○曾向壬○○表示想平平安安做下去就拿1億元來解決
    。其是單槍匹馬從台北到台南做工程，他們是在地人，是巳
    ○○恐嚇等語（原審卷 (五)第22頁至第27頁）。此外，並
    有在議長辦公室泉安公司、萬裕公司、來得公司，所簽「泉
    安公司、萬裕公司、來得公司三方協議，自86年4月25日起
    來得公司與萬裕公司會同噴漆為記，即由萬裕公司進場施工
    、雙方清點安全支撐數量及材料，來得公司不得異議，清點
    於4月30日完成，清點完成由萬裕公司接續承租事宜，其他
    廠商比照來得公司由仲裁協會進行仲裁」之協議書稿本（偵
    卷四─四卷第724頁、原審 (六)第183頁）、萬裕公司因巳
    ○○至工地拆除安全支撐發函警局報案之函件（偵卷四─四
    卷第725頁背面至726背面、原審卷 (六)第171頁至第179頁
    ）、台灣台南地方法院（下稱台南地院）86年度全字第1163
    號禁止來得公司及其法定代理人巳○○進入地下街工地，並
    不得阻撓工地人員、車輛、材料及機械進出之假處分裁定（
    偵卷四─四卷第732頁、原審卷 (五)第180頁至第182頁）、
    巳○○之來得公司需給付興松公司19,410,299元之台南地院
    民事判決（偵卷四─四卷第750 頁至763頁），足認證人馬
    作正所證非虛，並可知未○○未曾到台南地下街工地，86年
    4月如萬裕公司台南地下街工地找竹聯幫圍事，又何以發函
    警局報案存證，自暴其短，可見巳○○指未○○在地下街工
    地對其恐嚇，不足採信。
(3) 證人即萬裕公司台南地下街工程工地主管廖文輝證稱：其負
    責台南地下街現場，興松公司沒派人監工，也未派人支援，
    也沒帶黑道人士過來。其與未○○在台南市政府開協調會時
    見過一次面，但未○○均未到工地。工地若出狀況，都是由
    其處理，其是對馬作正總經理負責。每次開始施工，就遇到
    巳○○到工地現場阻撓，每次帶領一群人來，有時候3、5人
    來，有時10幾人來，工人在下面施工，他則丟木頭、石頭、
    西瓜等物到下面使工人害怕等語（原審卷 (六)第223頁）；
    證人寅○○證稱：在台南市政府或市議會看過未○○，他那
    時跟著壬○○，沒聽過丙○○恐嚇等情（原審卷 (五)第237
    頁）。工地主管廖文輝既證稱未○○未曾到過台南地下街工
    地，證人寅○○只在台南市政府或市議會看過未○○，亦與
    證人未○○、馬作正所述相同，寅○○亦證沒聽過丙○○恐
    嚇，則巳○○指受到竹聯幫分子未○○、丙○○恐嚇，並不
    足採。
(4) 證人巳○○證稱：未○○名字很熟，是否係竹聯幫的，因
    時間太久，其不記得；對庭上的午○○亦沒印象，其每次到
    工地取材料都找警察、議員陪同，工地都有幾10個少年，他
    們自稱是竹聯幫的云云。惟萬裕公司既對巳○○履次到工地
    發函報案，並向台南地院聲請假處分，禁止巳○○進入工地
    ，業如前述，如巳○○確受到未○○率同竹聯幫恐嚇，豈會
    一再到台南地下街工地，並遭致萬裕公司聲請法院假處分禁
    止進入工地。又原審及本院勘驗證人寅○○所提出照片（原
    審卷 (五)第254頁至第257頁）及被告壬○○之2捲台南地下
    街工程工地之錄影帶，分別有巳○○身旁有數名男子，並帶
    人攝影，警察在現場，巳○○向警察表示工地內有其所有物
    ，無法證明有幫派分子從事不法行為，有原審勘驗筆錄（原
    審卷 (六)第114頁至第115頁）及本院95年1月2日勘驗筆錄
    可按，如工地現場均有警察在場，根本萬裕公司不可能找幫
    派分子恐嚇巳○○。證人巳○○所言，不可採信。
(5) 綜上所述，證人巳○○、寅○○係夫妻，係承包台南地下街
    工程來得公司實際負責人，其等與泉安公司因為承包本件工
    程而有財務糾紛，為維護自己權益有所抗爭並與接手萬裕公
    司、興松公司發生糾紛，應可預見。再徵諸其等於警訊、偵
    查及本院審理先後證述時多所不一，且不合情理，證述時間
    、地點、行為人、發生事情多不明確且不相同，再參酌前述
    付款情形、台南市政府函、廠商抗議函、法院假處分等等，
    則其等證詞不足採信，要難憑此遽為被告等不利認定。
６、台南地下街工程86年3月15日巳○○與甲○○前去工地查看
    施工機具，甲○○遭打傷部分：
(1) 被告丙○○涉嫌傷害部分，業經判決有罪確定，被告丙○○
    供稱：86年3月15日值班，巡邏工地人員看見巳○○帶一群
    人要拆支架，廖文輝叫我帶警衛去處理，其與巡邏工地2人
    、照顧工務4人戴安全帽過去阻止拆除支架，阻止過程中，
    拜託巳○○稱警衛有責任，不要為難其等，甲○○來到，因
    一方要拆支架，一方不准，雙方拉扯，因要將他們趕出工地
    ，就發生爭執，其等均是應徵之工地警衛。發生此事後就被
    調到夜間值班，當天被告壬○○並無指示等語。核與證人廖
    文輝證稱：台南地下街工程之現場由其負責，丙○○是其登
    報應徵，擔任警衛組長，86年3月15日，其好不容易找一批
    工人到現場施工，即有人通知巳○○與甲○○等人帶3、4人
    開車子要進到工地，現場原來有2位警衛，其乃請丙○○帶2
    名警衛去現場處理，後來他們發生衝突，在警局做筆錄時，
    丙○○等人與甲○○等人互告。此事發生後丙○○就調到夜
    班等語（原審卷 (六)第223頁），2人所述互核相符。依丙○○、證人廖文輝所述，可知被告丙○○係見報應徵台南地
    下街工地警衛，並非被告壬○○所找，案發時係巳○○與甲○○臨時前往地下街工地拆支架，被告丙○○始經廖文輝指
    示前往查看巳○○、甲○○之舉措，被告丙○○不可能預見
    巳○○、甲○○何時前來，將採取何作為，而預先經被告壬○○授意傷害甲○○，況台南地下街工程之工地尚有主管廖
    文輝，被告丙○○不可能越級直接找被告壬○○報告此事，
    是檢察官起訴被告壬○○指揮竹聯幫成員丙○○毆打甲○○
    ，尚嫌無據。
(2) 證人即巳○○妻子寅○○證稱：甲○○被打時其不在現場，
    沒聽說是被告壬○○叫他們打人，亦沒聽過丙○○恐嚇等語
    （原審卷 (二)第233頁、第237頁）；證人巳○○證稱：86
    年3月15日其與甲○○去工地，剛要進門口，丙○○不讓其
    等進去，並說「老闆，不要進去，不要給我為難，我們老闆
    有交待，不能讓你們進去」，其看到丙○○與廖文輝講無線
    電，之後就有幾個少年打甲○○，其叫不聽，就去報警等語
    （原審卷 (五)第201頁）；證人辛○○證稱：在警訊時陳稱
    20餘人都是興松公司的人，是因為其等都站在門內，其都不
    認識，不知被告丙○○姓名，但曾在工務所看過，沒談過話
    ，丙○○不會對其兇，也沒自稱是竹聯幫仁堂的人。不認識
    未○○，但聽過名字，壬○○沒對其威脅，沒聽過他們是幫
    派份子等情（原審卷 (五)第229頁至232頁）。顯見被告丙○○於巳○○、甲○○欲進入台南地下街工地時，仍好言相
    勸巳○○，且非被告丙○○帶人前去找巳○○挑釁，而係巳
    ○○、甲○○自行到工地欲拆支架，復非被告丙○○教唆少
    年警衛動手毆打甲○○，甲○○受傷應屬偶發情況，亦無法
    證明被告丙○○係竹聯幫成員，而本件涉及傷害之許鴻義（
    行為時18歲以上）、張高鳴、劉建廷、林岳民、曾國原均係
    萬裕公司台南地下街工程警衛，而未認定彼等為竹聯幫仁堂
    份子等情，亦有臺灣高等法院臺南分院87年度上易字第1110
    號判決書附卷可稽。
(3) 綜上所述，被告丙○○並非受壬○○指揮所為，而此部分行
    為亦屬偶發事故，洵無法證明被告壬○○、丙○○等涉犯組
    織犯罪防制條例。
７、關於86年6月初，被告戊○○偕同被告乙○○等人前往台北
    市○○路416號1樓合成汽車修理廠，向子○○討債恐嚇部分
    ：
(1) 證人楊文君證稱：當天其與乙○○去戊○○家，戊○○剛好
    要出去找朋友，邀其與乙○○同行，王憲欽沒去。到了目的
    地，其與乙○○在外面等，石宗倫與子○○聊約5至10分鐘
    ，戊○○出來說沒事就走。當天沒發生口角，也沒恐嚇子○○，乙○○未與子○○講話。在子○○那邊未說是竹聯幫弘
    仁會會員，也沒恐嚇說這筆錢今天你要處理，要不然會死的
    很難看，沒錢今天就押人等語（原審卷 (五)第182頁、第
    183頁），依證人楊文君所述，被告乙○○當天均未對子○○講話。
(2) 依被害人子○○於87年5月4日在松山分局三組稱：在86年6
    月初，友人戊○○帶楊文君、乙○○（石頭）、王憲欽和另
    一不知名男子到其經營之「合成汽車修理廠」台北市○○區
    ○○路416號1樓，稱：你欠我150萬元以後由他們處理，之
    後戊○○走到外面，由綽號石頭（乙○○）稱我們是竹聯幫
    的，今天這筆錢你要處理，不然會死的很難看，我稱沒錢，
    石頭稱沒錢今天就押人，那時因很害怕便與他們商量，以分
    期付款方式償還．．．云云。依被害人子○○所述，到場之
    人尚有王憲欽，惟王憲欽否認到場，證人楊文君亦證述王憲
    欽未前往，業如前述；另外證人楊文君證稱被告乙○○當天
    並未對子○○講話，被害人子○○竟稱被告乙○○對其恐嚇
    ，亦與證人楊文君所述迴異。嗣於台北地檢署87年度偵字第
    13038號87年8月13日檢察官偵訊時，子○○改稱：戊○○踫
    面偶爾會催討債務，沒有一直催討，他說欠錢那麼久未還，
    也沒生利息，把他當瘋子。當天是戊○○說「此筆錢沒拿出
    來，會讓你死得很難看」，不是戊○○帶去的人說的，而說
    「這麼不識相，討價還價，馬上把你押走」等語的亦是戊○○，旁人附和叫其不要「裝瘋」（台語）等語（原審卷 (
    六)第316頁至第324頁），被害人子○○對於何人出言恐嚇
    ，亦與前開警訊所述矛盾，而子○○因欠被告戊○○金錢，
    2人間有財務糾紛，彼此立場及利害均相互衝突，子○○於
    警、偵訊筆錄既有如上瑕疵，自難僅憑其瑕疵之證詞作為被
    告等有罪之依據。
(3) 又子○○積欠被告戊○○150萬元已有多年，子○○既稱被
    告戊○○碰面偶爾提起，沒有一直催討等情，怎會於86年6
    月初，突然要子○○立即還錢，拿不到錢即要押人。而欠錢
    還錢本是天經地義，子○○沒有理由欠錢不還，子○○開立
    本票清償債務，並無不當。而當天子○○亦僅開立本票分期
    付款，而在此之前子○○亦有多次開票未兌現情形，以子○○債信不佳，而被告戊○○邀被告乙○○、楊文君等人前去
    恐嚇，被告戊○○豈會僅取得10餘張本票，而未取得任何現
    金？況證人子○○係案發1年後才被邀至警察局製作筆錄，
    其陳述顯與事理有違。
(4) 檢察官雖提出被告乙○○監聽電話譯文作為佐證，惟該電話
    通話時間為87年2月間，與案發時相隔半年多，被告乙○○
    亦供稱譯文與其實際通話內容與語意有所出入，監聽譯文所
    謂出事是指戊○○可能會告子○○，而由譯文亦無法看出被
    告乙○○確有恐嚇情事，尤其起訴事實所指86年6月初恐嚇
    行為無法證明已如前述，自與87年2月間行為無裁判上一罪
    之關係，自難以被告乙○○87年2月間之電話譯文作為86年6
    月初犯行之證據。
(5) 綜上，被害人子○○所述既前後不一，不足採信，亦無其他
    積極證據足認被告戊○○、乙○○有恐嚇犯行，自難認被告
    戊○○、乙○○有恐嚇犯行，自應為無罪之諭知。
８、綜上，被告等均堅決否認起訴所指事實為真實或其所為，此
    外，復查無其他確切事證，足資證明被告等涉有違反組織犯
    罪防制條例、傷害、毀損、恐嚇等犯行，揆諸上揭說明，既
    不能證明被告等犯罪，原審為無罪之判決，依法自無不合。
    檢察官上訴，指摘原判決不當，為無理由，應予駁回。
據上論斷，應依刑事訴訟法第368條，判決如主文。
本案經檢察官方娜蓉到庭執行職務。
中    華    民    國    95    年    1     月    24    日
                  刑事第十三庭  審判長法  官  曾德水
                                      法  官  范清銘
                                      法  官  杜惠錦
以上正本證明與原本無異。
檢察官就違反組織犯罪條例部分如不服本判決，應於收受送達後
十日內向本院提出上訴書狀，其未敘述上訴之理由者並得於提起
上訴後十日內向本院補提理由書（均須按他造當事人之人數附繕
本）。
被告均不得上訴。
                                      書記官  楊秋鈴
中    華    民    國    95    年    1     月    24    日


司法院資訊處製作；財團法人民間司法改革基金會備份。
